# 新准则下“其他综合收益”与“资本公积”核算内容简表

提问人：jasondoo 时间：2014-11-19 14:43:51
1.请教版主，在准则修订前没有“其他综合收益”这个一级科目的时候，涉及到现在其他综合收益的核算内容都是在资本公积-其他资本公积中核算。 现在单独出来了，那涉及到其他综合收益核算范围的，科目就直接改为“其他综合收益”吗？
2.资本公积-其他资本公积核算的三项内容，第三项应该是可以充分类进损益的吧。第一项不可以。其他资本公积核算内容应该还有一个，就是发行可转债的时候，要对权益工具和债务工具的公允价值进行分摊，此时权益工具的列入资本公积-其他资本公积。

回答人：chenyiwei
1 、是。 2 、是。

提问人：a31905 时间：2014-11-21 16:33:50
版主，您好。请问新准则下资产负债表中，所有者权益下“其他综合收益”与利润表中的“其他综合收益”数据在勾稽关系上应该是一致的吗？

回答人：chenyiwei
合并资产负债表中的“其他综合收益”只反映归属母公司股东的部分，不反映归属少数股东部分；合并利润表中的“其他综合收益”包括归属母公司股东部分和归属少数股东部分。

回答人：chenyiwei
合并资产负债表中其他综合收益期初数＋合并利润表所示本期归属母公司股东的其他综合收益＝合并资产负债表中其他综合收益期末数

提问人：jasondoo 时间：2014-11-28 14:31:19
再请教陈版，请问您对于楼主上面的表格的划分，是否认可其正确性呢？
按楼主上面的表格，对于以后期间可以充分类进损益的第一点，按之前的准则是借方调整长投-其他权益变动，贷方计入资本公积-其他资本公积。按新准则的话，则贷方直接计入“其他权益变动”科目了？

回答人：chenyiwei
基本还是合理的。你说的问题应贷记“其他综合收益——在权益法核算的被投资单位的未来可重分类进损益的其他综合收益中所占份额”。

提问人：ivancheng 时间：2014-12-14 23:38:13
那么报表中的未分配利润只与净利润有关，与其他综合收益无关？

回答人：chenyiwei
是。未分配利润仍从净利润中归属母公司股东的份额结转而来，这一点没有变化。

提问人：gaoshaoyan 时间：2014-11-28 22:23:23
天涯财务 发表于 2014-9-22 13:31 问：近来发现相关会计文件和税收文件中对“资本公积”有全新的规定，感觉是对原来“资本公积”概念的颠覆， ... 资本公积其他资本公积是其他综合收益形成的怎么理解

回答人：chenyiwei
gaoshaoyan 发表于 2014-12-22 08:52
那么，按照你说的，在资产负债表中权益类报表科目中“资本公积”与“其他综合收益”是怎么区分的？哪些项 ... 目前准则明确规定计入“资本公积——其他资本公积”的项目：
1 、权益结算的股份支付在等待期内确认的资本公积，等待期尚未期满时；
2 、可转债等混合工具中的权益成分，在转股有效期内，尚未转股时；
3 、权益法核算的被投资单位中除净利润、利润分配、其他综合收益以外的其他原因引起的权益变动中，归属本企业的份额，在本企业继续保持对其重大影响且尚未处置股权时。
总体上看，“资本公积——其他资本公积”是一个过渡性的项目，最终总要转入“资本公积——股本溢价”（前两种情况）或投资收益（第三种情况）。

回答人：chenyiwei
Alisa_wang 发表于 2014-12-31 11:09
陈老师，这个贴子中归纳的：
1 、资本（股本）溢价：
（ 1 ）投资者投入资本的溢（折）价部分 一、企业与股东之间的资本性交易（即“权益性交易”），应归入“股本溢价”明细。
二、权益结算的股份支付在等待期满时确定授予的权益工具对应的授予日公允价值形成的资本公积，或者权益结算的股份支付取消时加速行权确认的资本公积，应从“其他资本公积”转入“股本溢价”。
三、目前只有“股本溢价”明细下的资本公积可用于转增股本。

提问人：zico9999 时间：2014-12-30 16:47:43
陈版：第 3 点，“本企业继续保持对其重大影响且尚未处置股权时”，不应该包括增减资因素导致对被投资单位股权比例的变动吧？
应该视同股权全部处置，剩余股权再按公允价购回，差额作为投资收益处理？

回答人：chenyiwei
是指本公司被动稀释股权，不包括本公司主动增加或减少对其投资的情况。

提问人：Justindong 时间：2015-3-12 16:09:09
陈老师，公司成立较久，其他资本公积明细已经无法查实，可以不分到其他综合收益吗，谢谢

回答人：chenyiwei
确实无法核实最初来源的，可以不分。但是这部分资本公积今后不得转入损益。另外还要考虑该公司的会计基础工作是否规范，是否可能影响内控审计报告意见的问题。

提问人：fensonhuang 时间：2015-3-27 10:12:53
目前准则明确规定计入“资本公积——其他资本公积”的项目：
1 、权益结算的股份支付在等待期内确认的资本公积，等待期尚未期满时；
2 、可转债等混合工具中的权益成分，在转股有效期内，尚未转股时；---------------------按新的 2015 年CPA会计教材讲，可转债的拆分，权益部分贷记其他综合收益哦，请陈版主解释一下。。。

回答人：chenyiwei
可转债中的权益成分属于权益性交易，不是其他综合收益。

提问人：fensonhuang 时间：2015-3-27 10:20:36
总体上看，“资本公积——其他资本公积”是一个过渡性的项目，最终总要转入“资本公积——股本溢价”（前两种情况）或投资收益（第三种情况）。---------------
心生不解：既然新准则想理顺“其他资本公积”的乱象，为什么这里还要留一块可以转入投资收益呢，为什么不把第三种情况也作为“其他综合收益”核算呢，按我理解第（ 3 ）的性质与其他综合收益核算内容更接近。
请陈版主指点迷惑，谢谢！

回答人：chenyiwei
“其他综合收益”目前还没有一个能够涵盖其所有项目共同特征的描述性定义，只能采用正向列举的方式予以界定，但该资本公积项目并不是其他综合收益的已列举项目，所以不作为其他综合收益。

回答人：chenyiwei
这个问题说来话长，原来 2011 年时已经明确是把该差额计入损益的，但后来因为受到一个目前已被废弃的IFRS修订项目的影响，财政部确定将其计入资本公积。

提问人：chenyiwei 时间：2015-5-5 18:57:50
120372533 发表于 2015-5-5 16:24
想请教一下关于账务处理的问题。
例如：某公司持有一项股权类可供出售金融资产于年末公允价值上升 100 万元 ... 借：可供出售金融资产——公允价值变动 100贷：其他综合收益——可供出售金融资产公允价值变动 75
贷：递延所得税负债 25
后续处置时：
借：递延所得税负债 25
贷：其他综合收益——可供出售金融资产公允价值变动 25
借：其他综合收益——可供出售金融资产公允价值变动 100
贷：投资收益 100
借：所得税费用——当期所得税费用 25
贷：应交税费——企业所得税 25

回答人：chenyiwei
120372533 发表于 2015-5-5 16:24
想请教一下关于账务处理的问题。
例如：某公司持有一项股权类可供出售金融资产于年末公允价值上升 100 万元 ... 借：可供出售金融资产——公允价值变动 100贷：其他综合收益——可供出售金融资产公允价值变动 75
贷：递延所得税负债 25
后续处置时：
借：递延所得税负债 25
贷：其他综合收益——可供出售金融资产公允价值变动 25
借：其他综合收益——可供出售金融资产公允价值变动 100
贷：投资收益 100
借：所得税费用——当期所得税费用 25
贷：应交税费——企业所得税 25

提问人：120372533 时间：2015-5-6 10:10:36
谢谢您的回复。我还有 2 个问题有些不解，
1 、这个递延所得税负债是不是也只是充当了一个过渡性的科目？确认的递延所得税负债最终有转回了其他综合收益2 、这些分录中的其他综合收益看着像是是资产负债表的项目？那损益表的其他综合收益期末根据什么填列呢？

回答人：chenyiwei
1 、不能理解是过渡性的，不过既然递延所得税对应于暂时性差异，那么总有转回消失的一天，从这一点说称为“过渡性科目”也无不可。 2 、其他综合收益科目的余额填列在资产负债表中，发生额填列在利润表中。

提问人：120372533 时间：2015-5-7 08:55:11
陈老师，我们是不是可以把分录中的其他综合收益理解为利润表中的项目，然后像其他收入、费用账户期末转到未分配利润那样期末结转到资产负债表上的其他综合收益？

回答人：chenyiwei
基本可以，但要注意在合并报表中，归属于少数股东的其他综合收益应转入少数股东权益。

提问人：liepuning 时间：2015-6-10 13:42:34
陈版，您好，问下，为啥要单独设定 一个其他综合收益 科目， 他和其他资本公积的 本质区别在哪里，多谢版主指点哈。

回答人：chenyiwei
我理解这是为了使资本公积的核算内容明晰化，否则把股东资本性投入和其他综合收益这两项没有什么联系的内容放在同一科目中，不便于报表使用者理解和分析。